福建金門地方法院刑事判決　　　　　　　 96年度交易字第1號
公　訴　人　福建金門地方法院檢察署檢察官
被　　　告　甲○○
　　　　　　　　　　26號
上列被告因公共危險等案件，經檢察官提起公訴（96年度調偵字
第1號），本院裁定改依簡式程序審理，判決如下：
    主     文
甲○○服用酒類，不能安全駕駛動力交通工具而駕駛，處有期徒
刑陸月，如易科罰金，以參佰元即新臺幣玖佰元折算壹日；又因
過失傷害人，處有期徒刑肆月，如易科罰金以參佰元即新臺幣玖
佰元折算壹日；應執行有期徒刑捌月，如易科罰金，以參佰元即
新臺幣玖佰元折算壹日。
    事     實
一、甲○○於民國95年6月11日下午4時許，飲酒後，已不能安全
    駕駛動力交通工具，仍從金門縣金城鎮「金寶貝KTV」，駕
    駛車牌號碼WW-0332號租賃小客車上路。嗣於當日下午4時20
    分許，行經金城鎮○○○路段，欲超越前方由乙○○所騎乘
    之車牌號碼WZJ─661號輕型機車時，本應與該機車左側保持
    半公尺以上之間隔超過，且依當時情形天候為晴，日間有自
    然光線，道路型態為直路，柏油路面，乾燥，無缺陷，無障
    礙物，視距良好，並無不能注意之情事，竟疏未注意，於超
    越乙○○所騎乘之輕型機車時，未保持半公尺以上間隔，因
    而擦撞該輕型機車左側車身，致乙○○人車倒地，受有左肩
    胛骨肩峰突閉鎖性骨折、胸部挫傷合併左側肋骨骨折及皮下
    氣腫等傷害。嗣警員據報前往處理，當場測得甲○○呼氣酒
    精濃度值為每公升1．0毫克而發現上情。
二、案經乙○○訴由金門縣警察局金城警察所報告福建金門地方
    法院檢察署檢察官偵查起訴。
    理  由
一、訊據被告甲○○對上開犯罪事實坦承不諱，核與告訴人乙○
    ○於警詢與偵查中之供述相符，並有酒精測定紀錄表、查獲
    後測試、觀察職務報告表、道路交通事故現場圖、調查報告
    表（一）、（二）、告訴人提出之衛生署金門醫院診斷證明
    書各1份與現場及車損照片7張附卷可證；又本件車禍經送鑑
    定之結果，亦認被告酒後駕車（酒測值1.0mg／L），超車不
    當（未保持0.5公尺以上安全間隔）為肇事之原因，有福建
    省金門縣車輛行車事故鑑定委員會（95）鑑字第104號鑑定
    意見書在卷可參；故被告酒後駕車及過失傷害人之犯行均堪
    認定。
二、按刑法業於民國94年2月2日修正公布，依刑法施行法第10條
    之1規定，修正後之新法已於本件被告行為後之95年7月1日
    生效施行，關於新舊法之比較適用，自應依刑法第2條第1項
    「按行為後法律有變更者，適用行為時之法律，但行為後之
    法律有利於行為人者，適用最有利於行為人之法律」之規定
    ，依「從舊從輕」原則而為比較。而刑法第41條第1項前段
    關於易科罰金之規定，新法修正為「犯最重本刑為五年以下
    有期徒刑以下之刑之罪，而受六個月以下有期徒刑或拘役之
    宣告者，得以新臺幣一千元、二千元或三千元折算一日，易
    科罰金」惟依被告行為時之修正前刑法第41條第1項前段：
    「犯最重本刑為五年以下有期徒刑以下之刑之罪，而受六個
    月以下有期徒刑或拘役之宣告，因身體、教育、職業、家庭
    之關係或其他正當事由，執行顯有困難者，得以一元以上三
    元以下折算一日，易科罰金」及修正前罰金罰鍰提高標準條
    例第2條關於「依刑法第四十一條易科罰金者，均就其原定
    數額提高為一百倍折算一日；法律所定罰金數額未依本條例
    提高倍數，或其處罰法條無罰金刑之規定者，亦同」等規定
    ，易科罰金之折算標準最高為銀元300元，最低為銀元100
    元，換算為新臺幣後，最高額為新臺幣900元，最低額為新
    臺幣300元。比較修正前、後關於易科罰金折算標準之刑罰
    法律，適用修正前之規定即修正前刑法第41條第1項前段及
    修正前罰金罰鍰提高標準條例第2條規定，對被告較為有利
    。
三、核被告甲○○所為，係犯刑法第185條之3之公共危險罪及第
    284條第1項前段之過失傷害罪。被告所犯上開2罪，行為不
    同，犯意各別，應分論併罰。被告肇事致人受傷後，其吐氣
    所含酒精成份為每公升1毫克，已達於酒醉狀態，應依道路
    交通管理處罰條例第86條第1項之規定，加重其刑。爰審酌
    被告前曾因公共危險案件，經臺灣臺北地方法院檢察署檢察
    官為緩起訴處分確定，有臺灣高等法院被告前案紀錄表乙份
    可參，本件雖未構成累犯，然被告未因前次偵查程序習得警
    惕，於緩起訴期間內再次酒後駕車，又於同車之人黃子蓁勸
    告勿酒後駕車時，仍漠視他人之忠告，於不能安全駕駛狀態
    下駕車上路，置其他用路人生命身體等法益於不顧，態度輕
    忽，守法意識薄弱；與告訴人受傷之程度不輕、犯後未與告
    訴人和解，其犯罪後態度不佳等一切情狀，分別量處如主文
    所示之刑，及定其應執行之刑，併諭知易科罰金折算標準。
據上論斷，應依刑事訴訟法第273條之1第1項、第299條第1項前
段，刑法第2條第1項前段、第185條之3、第284條第1項前段、第
51條第5款、修正前第41條第1項前段、第2項，道路交通管理處
罰條例第86條第1項，罰金罰鍰提高標準條例修正前第1條、第2
條，判決如主文。
本案經檢察官席時英到庭執行職務。
中　　華　　民　　國　　96　　年　　5　　月　　 31　　日
　　　　　　　　　    刑事庭    法　官　施慶鴻
以上正本證明與原本無異
如不服本判決應於送達後10日內向本院提出上訴狀
　　　　　　　　　　　　　　　　書記官　楊靜秋
中　　華　　民　　國　　96　　年　　5　　月　　 31　　日
附錄本案論罪科刑法條全文
刑法第185條之3
  服用毒品、麻醉藥品、酒類或其他相類之物，不能安全駕駛動
  力交通工具而駕駛者，處一年以下有期徒刑、拘役或三萬元以
  下罰金。
刑法第284條第1項
  因過失傷害人者，處六月以下有期徒刑、拘役或五百元以下罰
  金，致重傷者，處一年以下有期徒刑、拘役或五百元以下罰金
  。
